Inventaris van het archief van O. Damsté [levensjaren 1896-1973]; P.J. Damsté-Wind [1896-1987], (1890) 1911-1987
Nationaal Archief, Den Haag
Collectie 586 O. Damsté en P.J. Damsté-Wind
Damsté
1890-1987
merendeel 1911-1987
C20522
1.08 meter; 77 inventarisnummers.
Normale geschreven, getypte en gedrukte documenten, geen bijzondere handschriften.
Nationaal Archief, Den Haag
Onno Damsté (1896-1973)
Paula Johanna Wind (1896-1987)
Onno Damsté was evenals zijn echtgenote classicus, en werkzaam in het onderwijs. Hij promoveerde in 1922. In de periode 1922-1926 gaf hij les aan de Algemene Middelbare School te Bandung. Naast het leraarschap hield Damsté zich bezig met muziek; hij speelde cello en was in de dertiger jaren voorzitter van de Asser Muziekschool. Tijdens de Tweede Wereldoorlog werd Damsté tezamen met ca. 1200 andere 'vooraanstaande' Nederlanders in 1942 door de bezetter in gijzeling genomen en overgebracht naar het Rooms-Katholieke seminarie Beekvliet te Sint-Michielsgestel. Na de oorlog publiceerde hij samen met B. Jilderda het boek Nederland-Indonesië in de twintigste eeuw. Een beknopte behandeling van de ontwikkeling der staatkundige verhoudingen. De collectie papieren van het echtpaat Damsté-Wind bestaat voornamelijk uit correspondentie van persoonlijke aard uit de studententijd, de periode vlak voor en tijdens de verloving, het gezinsleven in Nederland en in Nederlandsch-Indië. Zeer uitgebreid is de briefwisseling van Onno Damsté met zijn vrouw, familieleden en vrienden gedurende zijn periode van gijzeling in Sint-Michielsgestel. Toegevoegd is een uitgebreide verzameling glasnegatieven, negatieven en foto's gevoegd van het gezin en familie, het verblijf in Nederlands-Indië, reizen in Griekenland en andere landen.
Archiefvorming
Geschiedenis van de archiefvormer
Persoonlijk leven en ambtelijke loopbaan
Onno Damsté werd geboren op 19 december 1896 te Leiden als zoon van Prof. dr. P.H. Damsté en J.L.E. Jaeger
Zie: Nederlands Patriciaat, jaargang 37. Den Haag 1951.
. Zijn vader was in zijn studententijd een (internationaal) bekend roeisporter, werd daarna hoogleraar klassieke talen te Utrecht en publiceerde gedichten.
Onno Damsté was het tweede kind in een gezin met vijf kinderen. Zijn oudere zuster Anny ("Ann") Damsté trouwde in 1915 met W.P. Peletier. Na echtscheiding in 1936 hertrouwde ze in 1937 met de Schotse predikant D.F. Mackenzie en vestigde zich in Schotland. Zijn jongere broers waren Richard (gehuwd met B.E. Van Gister), Pieter Helbert (gehuwd met A.E.C. Prins Visser). Het jongste kind was Wilhelmina Anna Cornelia ("Puck") Damsté, gehuwd met de leraar klassieke talen H. Bolkestein.
Onno Damsté studeerde klassieke talen en huwde op 10 juli 1919 te Utrecht met de classica Paula Johanna Wind, geboren op 27 augustus 1896 in Groningen als dochter van Prof. dr. C.H. Wind en M.L.D. Meder. Paula Wind was in de periode 1914-1919 als lerares verbonden aan het gemeentelijk gymnasium te Amersfoort. Onno Damsté was eveneens werkzaam als leraar. Hij promoveerde in 1922. In de periode 1922-1926 gaf hij les aan de Algemene Middelbare School te Bandung. Naast het leraarschap hield Damsté zich bezig met muziek; hij speelde cello en was in de dertiger jaren voorzitter van de Asser Muziekschool.
Het echtpaar kreeg drie kinderen: Maria ("Maaike") werd geboren te Baarn en huwde in 1947 de predikant A.G. van Gilse, zoon van prof. P.H. Gerhard van Gilse. Sytske werd geboren te Bandoeng in 1922. Zij was getrouwd met ir. J. van Gijn. Pieter Helbert werd eveneens geboren te Bandoeng (1925). Hij werd arts en trouwde in 1959 met T. Terpstra.
Tijdens de Tweede Wereldoorlog werd Damsté tezamen met ca. 1200 andere 'vooraanstaande' Nederlanders in 1942 door de bezetter in gijzeling genomen en overgebracht naar het Rooms-Katholieke seminarie Beekvliet te Sint-Michielsgestel. Na de oorlog publiceerde hij samen met B. Jilderda het boek
Nederland-Indonesië in de twintigste eeuw: een beknopte behandeling van de ontwikkeling der staatkundige verhoudingen (Groningen-Batavia 1947)
. Dr. Damsté en echtgenote overleden respectievelijk op 8 juni 1973 te De Meern en op 11 december 1987 te Vleuten.
Geschiedenis van het archiefbeheer
De verwerving van het archief
Het archief is door schenking verworven.
Inhoud en structuur van het archief
2.21
Inhoud
De collectie papieren van het echtpaat Damsté-Wind bestaat voornamelijk uit correspondentie van persoonlijke aard uit de studententijd, de periode vlak voor en tijdens de verloving, het gezinsleven in Nederland en in Nederlandsch-Indië.
Zeer uitgebreid is de briefwisseling van Onno Damsté met zijn vrouw, familieleden en vrienden gedurende zijn periode van gijzeling in Sint-Michielsgestel.
Toegevoegd is een uitgebreide verzameling glasnegatieven, negatieven en foto's van het gezin en familie, het verblijf in Nederlands-Indië, reizen in Griekenland en andere landen.
Aanwijzingen voor de gebruiker
Openbaarheidsbeperkingen
Volledig openbaar.
Materiële beperkingen
Aanvraaginstructie
Openbare archiefstukken kunnen online worden aangevraagd en gereserveerd. U kunt dit ook via de terminals in de studiezaal van het Nationaal Archief doen. Om te kunnen reserveren dient u de volgende stappen te volgen:
U maakt een profiel aan op www.gahetna.nl, en logt vervolgens in
Via de archiefinventaris (alleen de beschrijvingen met rode nummers) selecteert u het gewenste archiefstuk door op de knop 'Reserveren' te klikken
In het volgende scherm geeft u aan op welke dag u het archiefstuk wilt inzien
Indien u zich bevindt in de studiezaal en een tafelnummer heeft ontvangen kunt u dit nummer vermelden. Als u geen tafelnummer heeft kunt u tafelnummer 777 laten staan
Vervolgens bevestigt u uw reservering door deze te versturen.
Verwant materiaal
Beschikbaarheid van kopieën
Verwante archieven
Aanvullende gegevens over de gijzelingsperiode zijn te vinden in het archief van de in 1988 opgerichte stichting oud-gijzelaars (Haaren en Beekvliet) dat bewaard wordt bij het rijksarchief in Noord-Brabant. Bij dit archief zijn tevens archivalia van 24 ex-gijzelaars gedeponeerd.
Publicaties
Gedenkboek Gijzelaarskamp Beekvliet Sint-Michielsgestel (Schiedam ca. 1947)
Madelon de Keizer, De gijzelaars van Sint-Michielsgestel: Een eliteberaad in oorlogstijd (Alphen a/d Rijn 1979)
Beschrijving van de series en archiefbestanddelen
- Stukken afkomstig van O. Damsté, A
  - Verlovingstijd 1913-1919, A.1
    - Brieven van P.J. Wind ingekomen bij O. Damsté, 1913-1919; 16-20; 5 omslagen
      - 1913, 16
      - 1913-1914, 19
      - 1915, 20
      - 1916, 17
      - 1918-1919, 18
  - Gezinsleven en leraarschap 1919-1940 (1956), A.2
    - Brieven ingekomen bij O. Damsté afkomstig van zijn ouders, schoonmoeder en andere personen, 1919, 1921, 1956; 15; 1 omslag
      Met name: L. Alma, J. Berlage, J.W. Bijvanck, C.J. van Iterson, H. Jonker en Zn., C. Spoelder, Piet (J. Tiggers)
    - Brieven ingekomen bij O. Damsté en echtgenote afkomstig van zijn ouders, grootmoeder en zijn broers Piet en Richard, 1924-1925; 21; 1 omslag
    - Brieven ingekomen bij O. Damsté en echtgenote, afkomstig van zijn ouders, zuster Ann, broers Piet en Richard, schoonzus Ada, oom Leonard (M.L. Broese), tante Es (J.J. Meder) en anderen, 1924-1927; 22; 1 omslag
    - Brieven ingekomen bij O. Damsté voornamelijk afkomstig van zijn vader, daarnaast van zijn broers, Puck en Sterk, 1931-1940; 23; 1 omslag
    - Brieven ingekomen bij O. Damsté afkomstig van zijn zuster Ann en kinderen, broer Piet en zijn vader, 1931-1932; 48; 1 omslag
    - Krantenknipsels met recensies door O. Damsté voornamelijk van studies over de Griekse oudheid en klassieke letteren, 1936-1939; 58; 1 omslag
  - Gijzeling te St. Michielsgestel 1942-1944, A.3
    - Dagboek over de periode 13 augustus-4 november 1942 van O. Damsté tijdens zijn verblijf te St.Michielsgestel, met een gedicht, lijst van ontvangen brieven en verzonden antwoorden (september 1942) en losinliggend notities over muziekstukken, beschrijvingen van reis naar de Provence in juli 1939, notulen van de reisclub 10 mei 1943 en de tekst van een lezing 27 mei 1943, gedicht van J.M.L.H.-S, "Gijzelaarsvrouw" (kerstmis 1943), uitleenkaart bibliotheek St. Michielsgestel, en 2 briefkaarten en zes foto's van het seminiarie Beekvliet te St. Michielsgestel., 49; 1 deel
    - Brieven ingekomen bij O. Damsté afkomstig van zijn echtgenote, 1942-1944; 25-28, 47; 3 omslagen, 2 pakken
      - augustus-december 1942, 25
        Met 1 brief van dochter Sytske.
      - januari-juni 1943, 26
        met 1 brief van dochter Sytske.
      - juli-december 1943, 27; 1 pak
      - januari-september 1944, 28; 1 pak
      - september 1944, 47
    - Brieven ingekomen bij O. Damsté afkomstig van zijn vader, broers, het gezin van zijn jongste zus en George L., 1942-1944.; 24; 1 omslag
    - Brieven ingekomen bij O. Damsté afkomstig van zijn schoonmoeder en broer Piet, 1942 (aug) - 1944 (aug); 30; 1 omslag
    - Brieven ingekomen bij O. Damsté afkomstig van zijn broers en schoonzusters, zijn jongste zus, Agaath, M. Andrieke, Benno, oom Dirk, 1942 (dec.), 1943 (januari, april, juni); 29; 1 omslag
    - Brieven ingekomen bij O. Damsté afkomstig van zijn moeder, jongste zus, broers, kinderen, J. Van Beusekom en voormalig leerling W.H. Dudok van Heel, 1942, 1943, 1944.; 31; 1 omslag
  - Na-oorlogse jaren, A.4
    - Schrift met teksten van (radio-)lezingen van O. Damsté over zijn vakgebied en de geschiedenis der strijkinstrumenten (1932-1945), met los inliggend minuten van uitgaande brieven, conceptartikelen en losse aantekeningen, 1945-1949; 52; 1 omslag
    - Exemplaar van het samen met B. Jilderda geschreven boek Nederland-Indonesië in de twintigste eeuw: een beknopte behandeling van de ontwikkeling derstaatkundige verhoudingen (Groningen/Batavia 1947), met correspondentie over de uitgave, reacties en recensies, wijzigingen voor de 2de druk, 1948-1949; 53; 1 deel
    - Krantenknipsels met recensies van het door O. Damsté vertaalde boek Griekse Beschaving van F. Chamoux, 1965; 60; 1 omslag
  - Varia, A.5
    - Artikelen van S.J. Warren, Two Bas-reliefs of the Stupa of Bharut (Leiden 1890), en Het Slang en Touw-voorbeeld bij Sextus Empiricus en in Indië (Amsterdam 1908); Programma voor de cursus 1907-1908 van het Erasmiaansch Gymnasium te Rotterdam; Statuten van de NV Madoera Stoomtram maatschappij (1948), 62; 1 omslag
    - Krantenknipsels met artikelen van en over de hoogleraar P.H. Damsté, 1919, 1934, 1940; 59; 1 omslag
    - Tekst en muziek gemaakt door O. Damsté van het clublied van de Hilversumse roeivereniging Cornelis Tromp. ( ca. 1936), een artikel over Nederlandse opgravingen te Argos (z.d.), circulaire van het echtpaar Damsté-Wind, waarbij vrienden worden uitgenodigd voor hun 75-jarige verjaardag (1972), brief van het Centraal Bureau Genealogie met verslag van een onderzoek naar de oudste generatie Damsté (1987), 61; 1 omslag
- Stukken afkomstig van P.J. Damsté-Wind, B
  - Periode van studie, verloving, leraarschap en huwelijk 1911-1919 (1923), B.1
    - Brieven ingekomen bij P.J. Wind voornamelijk afkomstig van studiegenoten, 1911-15, 1918; 6; 1 omslag
      Met name: Adrian, J.H. Bool, Lies O. Braan, P.H.D., Han, Jeanette, Jopie, Leendert, Marcus Pont, Christien Rijn, L. Spanjaard, F.N. Sickinga, Utrechtse Letterkundige Gymnasiasten-Vereniging, Mea Verwij.
    - Brieven en briefkaarten ingekomen bij P.J. (Damsté)-Wind voornamelijk, 1911, 1915, 1917, 1920; 7; 1 omslag
      Afkomstig van Wim Beyen. Ook van Diana, Mil(l) en tante Toos
    - Programma van lustra en studentenfeestavonden en van diverse muziek- en toneel-uitvoeringen in Utrecht en een fragment van een kladbrief van Paula Wind aan "Mea" over de omgang van vrouwelijke en mannelijke studenten 1914-1916., 55; 1 omslag
    - Menu's van diners waarvoor Paula Wind werd uitgenodigd, onder andere ter gelegenheid van het huwelijke van Netty Wind met Martinus Nijhoff in 1916., 1914-1917.; 56; 1 omslag
    - Exemplaren van het "Stichtsch Vrijzinnig Protestantenblad Soli Deo Gloria" 1914 (apr-mei) en van het "Algemeen Nederlandsch Studenten Weekblad Minervä. 1916 (sept-dec), 1917 (feb), 57; 1 omslag
    - Brieven en briefkaarten ingekomen bij P.J. Wind afkomstig van haar vriendin Miep Coster. 1915-1916, 5; 1 omslag
    - Receptie-album ter gelegenheid van de verloving van P.J. Wind en O. Damsté, 17 juni 1917.; 51; 1 deel
    - Brieven van familieleden, vrienden, collega's met gelukwensen met verloving en huwelijk ingekomen bij P.J. (Damsté)-Wind met een naamlijst waarop ontvangen geschenken staan vermeld, 1917-1920; 3; 1 omslag
      Afzenders: Joan Aertswijck, J. Berlage, Beversluis-Wolff, J. Boers, Dolf ten Bruggencate, Corrie Geluk, Hogerzeil, M.L.D. Wind-Meder,Rudolf Magnus, Ph.H. Peyrot, Daan Pont, Ploon Rissik, Mée Rutgers, fam. Schoute, Geerts Snijts, Joan Slingelandt, Anton Smit, P. Smit, L. Spanjaard, C. Spoelder, Lus Versteegh, zuster Westerhof, Gerda Wind, Marie Wind-de Bruijn, M. Wolf-Berkelbach Sprenkel, N.W.F. Zanden, J. Zeventoom, Dek Zijlker e.a.
    - Brieven en briefkaarten ingekomen bij P.J. (Damsté)-Wind afkomstig van studiegenoten, 1917-1923; 1; 1 omslag
      Afzenders: Titia J. Bakker, W. de Beaufort, Riek Bloemberg, W.C. Capelle, Netty van Delden, Jo Gerritsen, Truitje de Graaf, Ch.H. v.d. Griendt, Han Groneman, L. Groneman-Doornbos, Diny Hendrix, S.E. Hesselingh, Jo Heuvelink, H.J. van Isselmuden, Paul van Ittersum, F. du Marchie Servaas, H.M. Plas, Elsje Slijper, Jettie Tjeenk Willink, Marietje A. de Vries, Coen (de Waal)
    - Brieven ingekomen bij P.J. (Damsté)-Wind afkomstig van familieleden en vrienden., 1918-20; 4; 1 omslag
      Afzenders: Miep Coster, G.F. Pijper, nichtje Titia, collega A.M. Barkey Wolff-Berkelbach van der Sprenkel
    - Brieven ingekomen bij mw. P.J. Damsté-Wind voornamelijk afkomstig van haar moeder, 1919-21; 8; 1 omslag
      Liesbeth, Rie, Puck en Annie Wind
  - Moederschap en gezinsleven, B.2
    Zie ook inv.nrs. 21-22
    - Gelukwensen met de geboorte van dochter Marieke ingekomen bij P.J. Damsté-Wind afkomstig van familieleden, vrienden en oud-leerlingen, met een naamlijst waarop genoteerd staat welke geschenken werden meegezonden, 1921; 2; 1 omslag
      Afzenders: Titia J. Bakker, Liesbeth Bierens de Haan, Riek Blomberg, Gr. Boldingh, Jo Gerritsen, Han Groneman, Diny Hendrix, S.E. Hesselingh, Corrie N. Jansen, Jettie Tjeenk Willink Ans van Traa, Marietje de Vries
    - Brieven ingekomen bij P.J. Damsté-Wind afkomstig van haar kinderen en haar echtgenoot (te St. Michielsgestel) en Toos G., 1942-46; 14; 1 omslag
    - Brieven ingekomen bij mw. P.J. Damsté-Wind afkomstig van O.Damsté in St. Michielsgestel, 1942-1944; 9-10; 2 pakken
      Zie ook inv.nr. 14 en 32.
      - 1942 (3 augustus)-1944 (20 februari), 10
        Met via het Internationale Rode Kruis verzonden brieven van M. Wind- Meder en P. Damsté-Wind aan mrs. A.H. Hosking en John Hosking in Engeland en van O. Damsté aan mrs. A. Mackenzie-Damsté, eveneens in Engeland 1940-43 en foto's van een drietal door A. Zoetmulder te St. Michielsgestel getekende portretten.
      - 1943 (13 december)- 1944 (30 augustus), 9
        met hiaten
    - Brieven van P.J. Damsté-Wind verzonden aan haar moeder, Marijke en L.M. Wijsman (1915, 1946) en een brief van haar schoonzuster Ann Mackenzie aan mrs. Schmid, (1943); 33; 1 omslag
    - Brieven ingekomen bij P.J. Damsté-Wind afkomstig van haar echtgenoot, diens broer Piet, Puck en Han, 1944, 1946, en z.d.; 32; 1 omslag
    - Brieven ingekomen bij P.J. Damsté-Wind voornamelijk afkomstig van haar moeder, kinderen en kleinkinderen, 1947-48, 1954-56, 1961; 12; 1 pak
    - Zakagenda's van mw. P.J. Damsté-Wind, 1947-1983; 36-46; 11 omslagen
      - 1947-1949, 36
      - 1950-1953, 37
      - 1954-1956, 38
      - 1957-1959, 39
      - 1960-1963, 40
      - 1964-1966, 41
      - 1967-1969, 42
      - 1970-1973, 43
      - 1974-1976, 44
      - 1977-1979, 45
      - 1980-1983, 46
    - Brieven ingekomen bij P.J. Damsté-Wind, voornamelijk afkomstig van haar moeder, kinderen, schoonzoon Lex, Bea, tante Boukje, Miep (Coster ?), A. Groothoff, H.E. Slijper, Mia v.d. Wal e.a., 1948; 13; 1 omslag
    - Bij P.J. Damsté-Wind ingekomen brieven en briefkaarten afkomstig van haar moeder, Maaike en Helbert Damsté, Miep Coster, Joop H., Ada Prins, 1950-52, 1955-58; 11; 1 pak
    - Brieven ingekomen bij P.J. Damsté-Wind afkomstig van haar vroegere dienstmeisje Mia Timmer, met tekeningen gemaakt door diens kinderen., 1953-1955.; 34; 1 omslag
    - Brieven ingekomen bij mw. Damsté-Wind afkomstig van haar moeder., 1953-1955.; 35; 1 omslag
  - Varia, B.3
    - Stukken betreffende de 'witte broodsweken' van het echtpaar Damsté-Wind in pension Kennemeroord te Bergen (NH) 10-19 juli 1919, zomerhuis "de stille plas" te Nieuw Loosdrecht", menu van het vijfentwintig jarig huwelijksfeest van het echtpaar Damsté-Jaeger(1916), krantenbericht van de geboorte van Pieter Helbert Damsté te Bandoeng (1925), van handtekeningen voorzien menu van het promotiediner van O. Damsté (1922), menu van het huwelijksdiner van P.H. Damsté en T. Terpstra (1959) en brochure van de Asser Muziekschool, waarvan O. Damsté voorzitter was (z.d.), tekst van een lezing/artikel "Quintilianus, Het eerste onderwijs van den aanstaande redenaar. Het bijbrengen van de beginselen" (z.d.)., 50
- Negatieven en foto's, C
  - Glasnegatieven, formaat 13x18 cm, ca. 1919-1928; 64; 1 doos
    Onderwerpen:
    1-2 Moeder Wind met kinderen te Assen. 1928
    3 Maaike en Sytske Damsté spelend in de tuin de Den Haag. 1928
    4 Puck Wind, te Den Haag. ca. 1927
    5 Sytske Damsté pajung. ca. 1927
    6 Paula Damsté-Wind lezend achter bureau. ca. 1927
    7 P. en O. Amersfoort. 1919
    8 Karikatuur Doeve, Bandung. 1925
    9-10 Maaike Damsté.
    11 Sytske Damsté
    12-14 Bandoengs strijkkwartet (foto Kroeger en Austermuller)
    15-16 Familie op de voorgalerij in de Floresstraat te Bandoeng (foto Kroeger en Austermuller)
  - Foto-album met opname van verblijf van de AMS bij het meer van Leles en tochtjes in West-Java, April-september 1924.; 54; 1 deel
  - Een-en-twintig glasnegatieven, formaat 13x18 cm. van reis naar Griekenland, 1928; 65; 1 doos
  - Glasnegatieven, formaat 13x18 cm gemaakt tijdens verblijf in Nederlands Indië, ca. 1924-1926.; 66; 1 doos
    1-2 Excursie klas AMS. 1925
    3-4 Maaike en Sytske Damsté in de Floresstraat te Bandoeng
    5-6 Deelnemers aan de excursie naar Sitoe Tjilengkah
    7-8 Kinderen in de tuin van Thijsse
    9-10 Families Boelman, Raven en Damsté
    11-12 Maaike en Sytske Damsté
  - Glasnegatieven, formaat 13x18 cm., gemaakt tijdens verblijf in Nederlands Indië, ca. 1924; 67; 1 doos
    1 Bandung, hoogvlakte vanaf Dago
    2 Oerwoud bij Artjoemanik
    3 Pasangrahan Rantja Bali
    4-5 Gunung Tjikoraj
    6-7 Pameunpeuk (Tjilaoet Eureun)
    8-9 Vanaf top Gunung Malabar
    10 Ravijn bij Wijnkoopsbaai
    11-12 Wijnkoopsbaai
  - Glasnegatieven, formaat 9x12 cm, ongedefiniëerd., 68; 1 doos
  - Glasnegatieven, formaat 9x12 cm., foto's kinderen Damsté te Bandoeng., januari 1924-juli 1926.; 69; 1 omslag
  - Glasnegatieven, formaten 8x8 cm en 9x12 cm van een gestuurde vier (roeiploeg)(z.d.), Maaike Damsté (1928), Griekenland en ongedefiniëerd., 70; 1 omslag
  - Negatieven van diverse foto's, 71; 1 pak
    Hertenkamp en tuin te Orvelte en Elp (Assen winter 1929)
    A.J.C. Vierhouten
    Reproducties Indië
    Trouwpartij Annie en Chris
    Buitenaanzicht en interieur van het huis Papegaaienlaan 24
    Portretten van Onno Damsté en kinderen (december 1927) en kinderpartijtje september 1927
    Tuin gymnasium in de sneeuw
    Anneke, Maaike, Sytske en Helbert in de zandbak
    Katwijk aan Zee (juli 1926)
    Assen:
    1-3 Oscar en Helbert
    4-7 ontbijt met kinderen Breuder
    In de tuin te Assen: augustus 1929
    1
    2-3 Hebert met poes
    4 Oma Wind en Paula
    5-7 drie kinderen
    8-9 Jitske met kinderen
    10-11 Paula
    12 Onno
    Maaike Damsté
    "Cornelis Tromp" (roeiclub Hilversum)
    Portretten en groepen:
    1-2 AMS (eindexamen)
    3 Paula met kinderen, tuin Ambonstraat
    4 Weerzien in Genua
    5 Maaike Damsté met pajong
    6 Puck Wind in Katwijk
    7 Paula met meisjes, 1922 (foto mw. Bessen)
    8 Onno met Maaike (foto Bakker)
  - Negatieven van foto's van verblijf in Nederlands Indië en de reis Nederland-Indië, 72; 1 pak
    Bandoeng:
    1-4 Kampongs
    5-6 Pasar Baroe
    7-10 Uitzicht Ambonstraat 3
    11-13 Katji-katji 2 Wetan vanaf Verkuik ?
    Tangkoeban Prahoe (1925) (West-Java)
    1 Klim vanaf Lembang
    2-3 In het bos
    4 Op het plateau
    5 De Oostelijke krater
    6-7 Afdeling in de kraters
    8 Gezicht vanaf de rug
    9-10 In de westelijke krater
    Pangandaran (december 1925) (Zuidkust Java)
    1-9 Kust en zee
    10-14 Grotten aan de Mauritsbaai
    15-16 Paalwoningen
    Rantja Bali (april 1926)
    1-3
    4-10 Lambang-Dago
    Boerangrang (1926)
    1 De berg vanuit Soekawanah
    2 Gezicht op het oosten
    3-5 Op de top
    6 Bij Straskers huis
    7-10 Uitzicht huis Soekawanah
    11-13 Gedeh, Kandang Badak (1926)
    Reis Holland-Indië: A (aankomst en vertrek)
    1-2 SS. Kon. der Nederlanden in Belawan
    3-5 Afscheid Priok
    6-7 Het voorschip
    Reis Holland-Indië: B (de mensen)
    1 Alarm
    2 Eetzaal
    3-4 Eettafel op sloependek
    5 Hylke met kinderen
    6-8 Kinderen aan dek
    9-10 Promenadedek
    Reis Holland-Indië: C (Sightseeing)
    1 Kaap St. Vincent
    2 Kaap Finistèrre
    3 Algiers, haven
    4-6 Arabische wijk
    7-8 Stad
    9 Aan de woestijnrand
    10-13 Genuahaven
    Reis Holland-Indië: D (Sightseeing)
    1-3 Straat van Messina
    4-5 Haven Port Saïd
    6-7 Suezkanaal
    8 Oceaandeining
    9 Grotius in de Indische Oceaan
    10-14 Haven van Sabang
  - Losse foto's van Giethoorn, Pont du Gard, Griekenland en ongeïdentificeerd, 63; 1 omslag
  - Negatieven van foto's van Duitsland (Zwarte Woud en de Rijn), Savoye (1926), Eiffel (1929) en Griekenland., 73; 1 omslag
  - Diverse losse foto's met een lijstje van reizen gemaakt in de periode 1946-1969., 74; 1 omslag
  - Glasnegetieven van verblijf in Nederlands-Indië en de reis Nederland-Indië, met glasnegatieven ongeïdentificeerd en 6 negatiefrolletjes van familie Visser (Hedgerley 1966), Frankrijk/Griekenland/Urk (1964-1965), Corsica, winter 1962-1963 en ongedefiniëerd., 75; 1 (verzamel)doos
    Nadere beschrijving glasnegatieven Nederlands-Indië:
    Serie B: reis Nederland-Indië I
    1 SS. Koningin der nederlanden te Belawan
    2 Aan dek
    3 Kaap St. Vincent
    4 Algiers, panorama
    5-6 Algiers, kashba
    7 Genua vanaf Righi
    8 Straatjes in Genua
    Serie B: reis Nederland-Indië II
    9 Port Saïd, nadering kolenvlot
    10 Port Saïd, kolensjouwers
    11 Port Saïd, op de reede
    12 Colombo, Mount Lavinia
    13 Colombo, kampong
    14-15 Sabang
    16 Priok, vertrek
    Serie C: Stadsgezichten Indië, interieurs en dagelijksleven I
    1 Grote Postweg Bandoeng
    2-3 Pasar baroe Bandoeng
    4-5 Kampong en kali Bandoeng
    6 barbier Bandoeng
    7 station met sado's Bandoeng
    8 Andong, dogcar
    9 Vruchtenpasar
    Serie C: Stadsgezichten Indië, interieurs, dagelijks leven II
    10 Chinese huisjes, Batavia
    11 luchtfoto villapark Bandoeng
    12 Insulindepark, Bandoeng
    13 Ambonstraat (Manglajang)
    14 Lombokstraat, gesloten voorgalerij
    15 Floresstraat, eetkamer
    16 Bijgebouwen
    17 Tuin met babybox
    Serie D: Indische natuur I
    1 Zonsopgang Preanger
    2 Hoogvlakte Lembang
    3-4 Oerwoud Tankoeban Prahoe
    5 Kijkje in kawah Ratoe
    6 Zadel tussen de kraters
    7 Kawah Ratoe
    8 Top van de Boerangrang
    9 Goenoeng Tiloe en Sitoe Tjileuntjah
    10 Weg Tjiwidej-Rantja Bali
    11 Engelse Park
    12 Tussen Lembang en Dago
    Serie D: Indische Natuur II
    13-14 Stroomversnelling Tjitaroem
    15 Meer van Pendjaloe
    16-17 Kawah Wajang
    18 Straat Bali
    19 Ongop-Ongop, Idjen-plateau
    20 Serajoe bij Banjoemas
    21 Telaga Mendjer